# 请教陈老现，首次执行新租赁准则存在预提费用的问题

提问人：gasjw 时间：2022-03-08 04:36:24
陈老师，您好，这么晚了还在回答大家的疑惑，您辛苦了，请真的注意爱护自己的身体。
最新有个三板客 户， 21 年开始执行新准则，之 前的租赁在待摊费用中核算，但是形成了贷方余额，即预提，本来应该于 20 年支付的租金拖到了 21 年才支付，现在在做审计调整时，是不是在21 年 1 月 1 日时，确认租赁负债也要包括这部分实际于 21 年支付的租金，而在待摊费贷方的预提，就要冲销掉，同时冲销掉年初未分配利润（因为之前预提是进的管理费用）。
如：2021.1.1预提费用 20 万， 2021 年 7 月 1 日支付租金 30 万。我的使用权资产确认的房租现值是不是30/(1+折现率），对于 20 万预提，则 借：预提 贷：未分配利润（年初）
说的有点乱，主要是对新租赁准则掌握确实不太好，希望陈老师能抽时间给答疑一下。

回答人：chenyiwei
2021 年初租赁负债余额应包含这部分实际于 21 年支付的租金（但无需对其折现）。原准则下按权责发生制口径的待摊或者预提则需冲销处理，作为对使用权资产账面价值的调整（如果采用的是按照“与租赁负债相等的金额，并根据预付租金进行必要调整”计量使用权资产的衔接调整模式）。